最高法院刑事裁定　　　　　　　　　 111年度台抗字第1060號
再 抗告 人　葉紘均（原名葉柏宏）
上列再抗告人因加重詐欺等罪定應執行刑案件，不服臺灣高等法
院中華民國111年6月30日駁回其抗告之裁定（111年度抗字第941
號），提起再抗告，本院裁定如下：
    主  文
再抗告駁回。
    理  由
一、按裁判確定前犯數罪者，併合處罰之。又數罪併罰，分別宣
    告其罪之刑，其宣告多數有期徒刑者，於各刑中之最長期以
    上，各刑合併之刑期以下，定其應執行之刑期，但不得逾30
    年，刑法第50條第1項前段及第51條第5款分別規定甚明。又
    執行刑之量定，係事實審法院自由裁量之職權，倘其所酌定
    之執行刑，並未違背刑法第51條各款規定所定之方法或範圍
    及刑事訴訟法第370 條所規定之不利益變更禁止原則（即法
    律之外部性界限），亦無明顯違背公平、比例原則或整體法
    律秩序之理念（即法律之內部性界限）者，即不得任意指為
    違法或不當。
二、本件第一審即臺灣桃園地方法院以再抗告人葉紘均所犯如其
    裁定附表所示加重詐欺等罪所處之刑，均合於前揭定應執行
    刑之規定，因而依檢察官之聲請，以裁定定其應執行之刑為
    有期徒刑3年2月。再抗告人不服第一審裁定，向原審法院抗
    告意旨略以：第一審所定應執行之刑，未考量犯罪時間之密
    接性及個人情狀，顯屬過重，爰請裁定較輕之應執行刑云云
    。原裁定則以：第一審裁定所定應執行刑係就該裁定附表所
    示各宣告刑中刑期最長之有期徒刑1年3月以上，各刑合併之
    有期徒刑以下之範圍內，定其應執行之刑為有期徒刑3年2月
    （其中第一審裁定附表編號1至3、4至9所示之罪所處有期徒
    刑部分，曾經法院依序分別定其應執行之刑為有期徒刑1 年
    10月、1年8月確定，合計總和為有期徒刑3年6月），而再抗
    告人所犯如第一審裁定附表所示各罪均為加重詐欺罪，犯罪
    時間雖為民國106 年5月13日至同年月17日，惟該附表編號1
    至3、4至9 所示之罪，於先前所定執行刑均已考量前揭因素
    而定刑，並於第一審定執行刑時成為內部界限，經核並未逾
    越刑法第51條第5款及刑事訴訟法第370條所規定之範圍，且
    符合量刑裁量之法律外部性界限及內部性界限，認第一審裁
    定所定之應執行刑，為法院裁量職權之適法行使，且與法律
    規範之目的、精神、理念及法律秩序亦不相違背，亦無違法
    或不當之情形，因認其抗告為無理由，而裁定予以駁回，已
    審酌再抗告人所犯上開附表所示之罪均為加重詐欺罪，且犯
    罪時間相近等情，經核於法尚無違誤。本件再抗告意旨以無
    關之他案，猶謂其所犯均為加重詐欺罪，且犯罪時間相近，
    責任非難重複程度極高，原裁定未考量上情云云，泛言指摘
    原裁定維持第一審裁定所定之執行刑不當，顯係對於法院定
    應執行刑裁量權之適法行使，任意指摘，揆之首揭說明，本
    件再抗告為無理由，應予駁回。
據上論結，應依刑事訴訟法第412條，裁定如主文。
中    華    民    國   111    年    8     月    11    日
                  刑事第三庭審判長法  官  徐  昌  錦  
                                  法  官  林  恆  吉  
                                  法  官  江  翠  萍  
                                  法  官  侯  廷  昌  
                                  法  官  林  海  祥  
本件正本證明與原本無異
                                  書記官
中    華    民    國   111    年    8     月    16    日